# 求助陈版主 - 大股东向二股东（法人）的公司员工低价转让子公司股份是否构成股份支付？

提问人：安 830511 时间：2023-05-07 22:24:23
背景简述：一、股份关系介绍①小王某（自然人）控股A公司，A公司下属子公司为C公司；②大王某（与小王某为父子关系）控股B公司，B公司为C 公司的第二大股东；
二、股权激励计划：①由C公司员工成立一个持股平台—甲合伙企业、B公司员工成立一个持股平台—乙合伙企业；②A公司将其持有的C公司的小部分股权低价转让给甲合伙企业、乙合伙企业；
求助问题：①A公司低价转让给甲合伙企业（甲的股东为子公司C公司的员工），构成集团内股份支付，根据谁受益，谁确认的原则，C公司确认管理费用、资本公积么？
②A公司将持有的部分C公司股转低价转让给乙合伙企业（乙股东为B公司员工），B公司与A公司无股权关系，仅是B公司A公司的最终控制方为父子关系，这种情况下，B公司是否确认股份支付？准则依据是什么？如果不构成股份支付，B公司是否要做其他的会计处理（例如非货币性的薪酬？但是B公司没有支付成本）
盼回复！十分感谢！

回答人：chenyiwei
1 、可以这样理解。
2 、B和C的最终控制人不同，因此不属于集团内股份支付。对B而言，可以理解为关联方代本企业承担了职工薪酬费用（该职工薪酬费用为非货币方式结算）。其会计处理按职工薪酬准则处理，计量依据为受让日C公司股权的公允价值。如约定服务期的，则可以在服务期内分摊确认费用。同时B公司将关联方为本企业承担职工薪酬的影响计入资本公积。